Inventaris van het archief van H. van Poelgeest [levensjaren 1879-1954]: Dierenbeschermingsarchieven, (1867) 1918-1954 (1963)
Nationaal Archief, Den Haag
- DE NEDERLANDSE VERENIGING TOT BESCHERMING VAN DIEREN (N.V.B.D.), I.
  - Uitvoering, B.
    - Eigenlijke dierenbescherming, B.IV.
      - uitvoering, b.
        - Vervoer van vee, 6.
          - aa. algemeen
            - Nummer van "De Vee- en Vleeshandel", algemeen vakblad voor de veehandel en de groothandel in vlees, tevens officieel orgaan van de Nederlandse bond van veehandelaren en de Nederlandse bond van varkenshandelaren, waarin een artikel getiteld: "Op en om de veemarkt", 1948; 479; 1 stuk
          - bb. vervoer per spoorwegen
            - Verslag van Hugo van Poelgeest van het inladen van vee aan een station, ca.1915.; 480; 1 stuk
            - Voorschriften voor "het vervoer van paarden en andere dieren", van de directie der Maatschappij tot exploitatie gan staatsspoorwegen, 1916 (gedrukt).; 481; 1 stuk
            - K.B. van 6-7-1923 tot nadere wijziging en aanvulling van het Algemeen reglement vervoer 1901 met bijgaand verslag van de Staatscommissie voor vervoer van vee per spoorweg, 1922-1923.; 482; 1 stuk en 1 katern in 1 omslag
            - Notulen van de op 28 april 1930 te Utrecht gehouden vergadering van subcommissie van commissie A-I voor de reductie-overeenkomst met de Nederlandse spoorwegen, (gestencild)., 483; 1 stuk
            - Contracten gesloten voor de jaren 1930-1931 tot 1932-1933 tussen de N.V. Maatschappij tot exploitatie van Staatsspoorwegen, de N.V. Hollandse IJzeren Spoorweg Maatschappij en de N.V.B.D., met bijbehorend concept, (originelen en copieën)., 1930-1932; 484; 1 omslag
            - Programma voor commissie A-I in verband met de uitvoering van het contract met de Nederlandse spoorwegen in het komende verenigingsjaar, 1932.; 485; 1 stuk
            - Notulen van de op 3 juli 1933 gehouden vergadering van contractanten veevervoer, bijeengeroepen namens de directie van de Nederlandse spoorwegen en de concept-openingsrede voor de voorzitter A.G. Jagt, 486; 2 stukken in 1 omslag
            - Statistische overzichten betreffende de aantallen per spoor verzonden dieren in het contractjaar 1931-1932, opgemaakt, 1933.; 487; 2 stukken in 1 omslag
            - Correspondentie van de N.V.B.D. met de Nederlandse spoorwegen betreffende een door deze laatste gestelde vraag in verband met het te wijzigen "Algemeen reglement vervoer" betreffende het zg. "zanden" van veewagens", 1941-1942.; 488; 1 omslag
            - Berichtgeving van Hugo van Poelgeest als voorzitter van de commissie A-I (vervoerbelangen) voor het maandblad betreffende het "Algemeen reglement voor het vervoer op de spoorwegen", 1942. Met dit reglement en dat voor het vervoer op de locaalspoorwegen en de beknopte gids van de N.S. voor het goederenvervoer, 1928-1931.; 489; 1 stuk en 2 deeltjes in 1 omslag
            - Stukken betreffende internationaal veevervoer per spoor, 1948-1954.; 490; 1 pak
            - Stukken betreffende het vervoer van kippen van Nederland naar Italië", 1953-1954.; 491; 1 omslag
            - Regels betreffende de werkzaamheden van de controleurs belast met de inspectie t.b.v, de "Administratie veevervoer", ingesteld door commissie A-I (vervoerbelangen), (gestencild)., ca. 1930; 492; 1 stuk
            - Duplicaten van de maandelijkse vachtenopgaven van vervoer van vee per spoorwegen gedaan over elk contractjaar lopende van de maand juli tot en met juni daaropvolgend door de dienst "Administratie veevervoer" van het "Uitvoerend comité voor het contract met de Nederlandse spoorwegen" van de commissie A-I (vervoerbelangen), 1930-1931-1932-1933.; 493-495; 3 pakken
              - 1930-1931, 493
              - 1931-1932, 494
              - 1932-1933, 495
            - Verslagen over de twee eerste maanden van de dienst "Administratie veevervoer" ingesteld door commissie A-I (vervoerbelangen) benevens concept-verslag over het laatste contractjaar van deze dienst, inclusief het verslag over de liquidatie, 1930, 1933.; 496; 1 omslag
            - Begroting 1930-1931 voor de "Administratie veevervoer", opgemaakt door de heer Hörmann, 1930 (geschreven).; 497; 1 stuk
            - Persberichten betreffende veevervoer en andere stukken verzonden door de "Administratie veevervoer", 1931-1933.; 498; 1 pak
            - Circulaires waaronder de gestencilde notulen van het "Uitvoerend Comité voor het contract met de Nederlandse spoorwegen", ressorterende onder commissie A-I (vervoerbelangen), 1930-1933.; 499-505; 7 banden genummerd:
              - 1-50, 1930 febr. 18-1931 jan. 15, 499
              - 51-100, 1931 jan. 16-1931 juni 9, 500
              - 101-150, 1931 juni 19-1931 dec. 4, 501
              - 151-200, 1931 dec. 9 - 1932 mrt. 26, 502
              - 201-250, 1932 mrt. 29-1932 juni 30, 503
              - 251-300, 1932 juli 5-1932 dec. 8, 504
              - 301-350, 1932 dec. 14-1933 okt. 13, 505
            - Notulen van de vergaderingen van het "Uitvoerend comité voor het contract met de Nederlandse spoorwegen", 1931 april-1933 sept.; 506; 1 pak
            - Notulen van een drietal vergaderingen van het "Uitvoerend comité voor het contract met de Nederlandse spoorwegen" met de contactcommissie van vertegenwoordigers van verschillende organisaties op het gebied van de veehandel benevens particuliere vee-expediteurs, die tot dusverre een contract met de N.S. hadden, 1930, 1932.; 507; 1 omslag
            - Stukken ingekomen bij en minuten van stukken verzonden door Hugo van Poelgeest als voorzitter van het "Uitvoerend comité voor het contract met de Nederlandse spoorwegen", 1930-1933.; 508; 1 pak
            - Model-vrachtkaarten voor het "Uitvoerend comité voor het contract met de Nederlandse spoorwegen" betreffende veevervoer per spoor, 1930.; 509; 1 omslag
            - Voorbeeld arbeidsovereenkomst tussen het "Uitvoerend comité voor het contract met de Nederlandse spoorwegen" van de commissie A-I (vervoerbelangen) en de voor dit comité optredende controleurs, c.1930.; 510; 1 stuk
            - Verzameling akten ingekomen bij Hugo van Poelgeest als voorzitter van het "Uitvoerend comité voor het contract met de Nederlandse spoorwegen", waarbij dit comité door de veehandelaars-contractanten gemachtigd wordt de kortingen voor het vervoer van paarden en vee op marktdagen, voorzover dit vervoer een bedrag van f.35.000,- per contractant per jaar te boven gaat, voor hen te administreren, 1931.; 511; 1 bandje
            - Copieën van controlestaten van de uitbetaling per kwartaal van het voorschot op de spoorwegreductie op het veevervoer per N.S. en duplicaat van de verantwoordingsstaat van de uitbetalingen over de periode van december 1930 tot 1 mei 1931, ingekomen bij Hugo van Poelgeest als voorzitter van het "Uitvoerend comité voor het contract met de Nederlandse spoorwegen", 1931-1932.; 512; 5 bandjes in 1 pak
            - Balans, verlies- en winstrekeningen van het "Uitvoerend comité voor het contract met de Nederlandse spoorwegen" over het dienstjaar 1932-1933 opgeraaakt per 11 september, 30 september en 13 oktober, 1933.; 513; 4 stukken in 1 omslag
          - cc. vervoer per auto
            - Stukken ingekomen bij en minuten van stukken verzonden door Hugo van Poelgeest als voorzitter van de commissie A-I (vervoerbelangen) betreffende veevervoer per motorrijtuig, 1939-1954.; 514; 1 pak
            - Request van het hoofdbestuur van de N.V.B.D. aan de ministers van Binnenlandse zaken, van Landbouw en van Waterstaat inzake een wettelijke regeling van het veevervoer, met daarop betrekking hebbende correspondentie van Hugo van Poelgeest als voorzitter van de commissie A-I (vervoerbelangen), 1931.; 515; 1 omslag
            - Voorstellen van de Bond van bedrijfsautohouders in Nederland inzake een regeling van het veevervoer per auto, met de op- en aanmerkingen die commissie A-I (vervoerbelangen) voorstelt daarin te verwerken, 1932 (gestencild).; 516; 2 stukken in 1 omslag
            - Stukken betreffende een studiereis naar Engeland van vertegenwoordigers van de N.V.B.D. om zich op de hoogte te stellen van het schoonmaken en desinfecteren van veewagens en de vraag of de toepassing hiervan in Nederland practisch uitvoerbaar is, 1933.; 517; 4 stukken in 1 omslag
            - Rapport van het Uitvoerend comité voor dagelijks werk van de commissie A-I (vervoerbelangen) betreffende de reiniging en ontsmetting van veeauto's in Groot-Brittannië, 1933.; 518; 1 deel
            - Uittreksel van een schrijven van 25 juni 1934 van de "Reichsbahn-Direktion Köln" als Voorsitzende Verwaltung des Wagenausschutzes des Vereins Mitteleuropäischer Eisenbahnverwaltungen betreffende de door de Duitse regering getroffen maatregelen omtrent de reiniging en ontsmetting van auto's voor veevervoer, 519; 1 stuk
            - Overdruk uit de Nederlandse staatscourant van 1 november 1950, nr.213 betreffende "eisen veewagen's", uitgegaan van het Ministerie van verkeer en waterstaat, 520; 1 stuk
          - dd. vervoer per schip en per vliegtuig
            - Stukken ingekomen bij en minuten van stukken verzonden door Hugo van Poelgeest als voorzitter van de commissie A-I (vervoerbelangen) betreffende nationaal vervoer per schip en vervoer per zeeschip, met daartoe strekkende schepenbesluiten, 1940-1945, 1950-1953.; 521; 1 pak
            - Stukken ingekomen bij en minuten van stukken verzonden door Hugo van Poelgeest als voorzitter van de commissie A-I (vervoerbelangen) m.b.t. het rampzalige vervoer in januari 1950 van Friese pinken met het motorschip de "Eendracht" naar Peru, 1950-1953.; 522; 1 pak
            - Stukken ingekomen bij en minuten van stukken verzonden door Hugo van Poelgeest als voorzitter van de commissie A-I (vervoerbelangen) betreffende vervoer van dieren per vliegtuig, 1950-1953.; 523; 1 pak
            - Convocatie tot het bijwonen van een op 11 november 1952 te houden vergadering van de subcommissie voor vervoer per vliegtuig, 524; 1 stuk
            - Handleiding ten dienste van de dierenverzorgers der K.L.M. samengesteld door Dr. N.C.W. Hesse en Dr. W.I. van Zeijl, 1952 (gestencild).; 525; 1 deel
            - Brochure getiteld "Directives for air cargo for live animals", c.1950.; 526; 1 deeltje
        - Verbetering slachtmethoden, pijnloos doden van dieren, 7.
          - Stukken ingekomen bij en minuten van stukken verzonden door Hugo van Poelgeest als voorzitter van de commissle A-II (slachtvraagstuk), 1928-1953.; 527; 1 pak
          - Notulen van de vergaderingen van de commissie A-II (slachtvraagstuk), 1931-1939, 1941, 1952-1953.; 528; 1 omslag
          - Algemeen overzicht van desiderata van commissie A-II (slachtvraagstuk), 1936.; 529; 1 stuk
          - Jaarverslagen van de commissie A-II (slachtvraagstuk) van de N.V.B.D. over de jaren (behoudens onderbrekingen)., 1930-1953; 530; 1 omslag
            Voor het jaarverslag van de commissie over 1932 zie inv.nr. 88a.
          - Open brief aan de Nederlandse regering "inzake het toepassen van slachtmethodes bij huisdieren" door E. van Gendt, generaal-majoor-hoofdintendant b.d., 1902.; 531; 1 katern
          - Requesten door het hoofdbestuur gericht tot de overheid betreffende zaken op het gebied van commissie A-II (slachtvraagstuk), 1931, 1935, 1947.; 532; 1 omslag
          - Stukken betreffende de concentratie van het slachten van konijnen op de abattoirs, 1942-1943.; 533; 1 omslag
          - Stukken ingekomen bij Hugo van Poelgeest als voorzitter van commissie A-II (slachtvraagstuk) en minuten van diens uitgaande stukken betreffende ritueel slachten, 1929-1939, 1945-1951.; 534; 1 pak
          - Brieven ingekomen bij en een minuut van een brief uitgegaan van mr. S. Rink als lid van het hoofdbestuur betreffende het ritueel slachten, 1935.; 535; 1 omslag
          - Brochure betreffende ritueel slachten, 1927-c.1942.; 536; 1 pak
          - Stukken betreffende de ontheffing, bedoeld in art.6a van de Vleeskeuringswet, van voorafgaande bedwelming van slachtdieren bij huisslachting, 1931-1935, 1947, 1949.; 537; 1 omslag
          - Stukken ingekomen bij en minuten van stukken verzonden door Hugo van Poelgeest als voorzitter van commissie A-II (slachtvraagstuk) betreffende electrische bedwelming van slachtdieren, 1934-1941, 1949-1953.; 538; 1 pak
          - "Electric anaesthesia and Electro-Narcosis" by E.O. Langley reprinted from the Journal of Mental Science, 1949.; 539; 1 katern
          - Stukken ingekomen bij en minuten van stukken verzonden door Hugo van Poelgeest, circulaires, brochures en rapporten m.b.t. het pijnloos doden van dieren en de toestellen hiervoor gebezigd, c.1920-1953.; 540; 1 omslag
          - Stencil van de N.V.B.D. houdende wenken voor het schoonmaken van levende vis, ca.1930.; 541; 1 stuk
          - Stukken ingekomen bij en minuten van stukken verzonden door Hugo van Poelgeest als voorzitter van commissie A-II betreffende het slachten van honden en katten in oorlogstijd en het verkopen van het vlees van die dieren, 1941-1942.; 542; 1 omslag
          - Krantenknipsel betreffende dr. H.C.F.L, Warnecke, directeur van het slachthuis te 's-Gravenhage, t.g.v. zijn 25-jarig jubileum, ca, 1940.; 543; 1 stuk
          - Jaarverslag 1951 van de veterinair hoofd-inspecteur van de volksgezondheid, belast met het toezicht op de naleving van de vleeskeuringswet 1919, overdruk uit "Verslagen en Mededelingen betreffende de Volksgezondheid", 1952.; 544; 1 deel
        - Brandveiligheid en inrichting van stallen, 8.
          Het belang van de bescherming van op stal staand vee bij brand en de vermindering en het voorkomen van boerderijbranden werd oorspronkelijk behartigd door de in 1923 opgerichte commissie "Brand in stallen", vanaf 1926 echter door commissie A (verbetering van de exploitatie van vee en pluimgedierte van geboorte tot dood) en vanaf 1936 door commissie A-III (brand in stallen).
          - Notulen van de vergaderingen van de commissie A-III (brand in stallen), 1937-1938, 1950.; 545; 3 stukken in 1 omslag
          - Stukken ingekomen bij en minuten van stukken verzonden door Hugo van Poelgeest als voorzitter van commissie A vanaf 1936 als voorzitter van commissie A-III (brand in stallen), betreffende stalbranden, 1926-1954.; 546-550; 5 pakken
            - 1926 nov. 6-1929 dec. 29., 546
            - 1930 jan. 6-1931 nov. 24., 547
            - 1932 jan. 22-1935 nov. 7., 548
            - 1936 jan. 28-1937 dec. 23., 549
            - 1938 jan. 27-1954 febr. 2., 550
          - Jaarverslagen van de commissie A-III (brand in stallen) over de jaren, 1936/37-1941/42, 1943/44, 1945/46.; 551; 1 omslag
          - Rapporten inzake stalbranden en het gevaar voor vee bij brand op boerderijen, opgesteld door de commissie "Brand in stallen", vanaf 1926 door commissie A (algemene belangen), na 1936 door commissie A-III (brand in stallen), door de controleur N. Visser en door de afdeling Zeeland van de N.V.B.D., 1925-1939.; 552; 1 pak
          - Periodieke lijsten en overzichten van boerderijbranden, 1931-1935, 1938, 1949.; 553; 1 omslag
          - Brieven en daartoe strekkende bijlagen ingekomen bij Hugo van Poelgeest van verschillende gemeenten, die gereageerd hebben op de aan hen toegestuurde brochure van commissie A betreffende brand in stallen ten einde in alle gemeenten tot bindende bouwvoorschriften te komen welke bij de nieuwbouw van boerderijen het brandgevaar voor het vee verminderen, 1929-1939.; 554; 1 pak
          - Stukken betreffende een prijsvraag voor het verkrijgen van studies over boerderijbouw, speciaal in verband met het voorkómen en verminderen van brandgevaar uitgeschreven door de "Friese Bouwkring" te Leeuwarden, 1930.; 555; 1 omslag
          - Stukken betreffende de van 25 juli-10. aug. 1930 te Rotterdam te houden "Internationale Brandweertentoonstelling", waarop de N.V.B.D. uit zal komen met een slechte èn een goede stal in verband met brandgevaar, 556; 1 omslag
          - Stukken ingekomen bij Hugo van Poelgeest van de Koninklijke Nederlandse brandweervereniging betreffende een door deze vereniging opgerichte veestallencommissie, waarvan Hugo van Poelgeest op verzoek lid wordt, met de kladnotulen van de vergaderingen van deze commissie, 1932-1938.; 557; 1 omslag
          - Stukken ingekomen bij Hugo van Poelgeest als voorzitter van commissie A betreffende een door hem op de algemene vergadering van de Gelderse Provinciale Brandweerbond op 19 juli 1933 te houden lezing over stalbranden, 1933-1934.; 558; 1 omslag
          - Stukken ingekomen bij en minuten van stukken verzonden door Hugo van Poelgeest als lid van de commissie voor veestallen (brandveiligheid en hygiëne), op 14 mei 1937 ingesteld door de Ministers van Binnenlandse Zaken, van Landbouw en Visserij en van Sociale Zaken ten einde te onderzoeken of het wenselijk en mogelijk is dat de nieuw- en verbouw van veestallen aan door de overheid te geven voorschriften gebonden wordt, 1937-1939.; 559; 1 omslag
          - Stukken betreffende de beoordeling van een ontwerp van de heer Lingsma te Drachten voor een stalinrichting waaruit het vee in geval van brand snel losgekoppeld en verwijderd kan worden, met bijbehorende foto, 1939.; 560; 1 omslag
          - Brochures geschreven door H.J, van Houten, rijkslandbouwarchitect en lector aan de Landbouw hogeschool te Wageningen betreffende verbetering en verbeterde inrichting van stallen, ca., 1940.; 561; 1 pak
          - Notulen van de op 24 januari 1951 gehouden bespreking tussen Hugo van Poelgeest, ir. N. van Vliet, directeur van het landbouwonderwijs,en W.R. Drost, griffier van de Dierenbeschermingsadviesraad over aanvulling van de bij het landbouwonderwijs in gebruik zijnde leerboeken met een gedeelte over bescherming tegen brand, in het bijzonder op de boerderij en over dierenbescherming, met schematische aantekeningen opgesteld door W.R. Drost voor een op 24 februari 1951 "te houden bespreking met D.J.P. Legro, commandeur van het brandweerwezen, hoofd van de afdeling preventie, betreffende eerstgenoemd onderwerp, 562; 2 stukken in 1 omslag
          - Overdrukken van artikelen in het maandblad "Dierenbescherming" over "Boerderijen en Brandgevaar" en "Brandgevaar in Boerderijen", 1931.; 563; 2 stukken in 1 omslag
          - Documentatiemateriaal met betrekking tot stalverbetering in het algemeen en brandbeveiliging van stallen in het bijzonder verzameld door Hugo van Poelgeest als voorzitter van de commissie A, later A-III, c. 1929-1952.; 564; 1 pak
          - Krantenknipsels met berichten over boerderijbranden, 1930-1941, 1950-1954.; 565; 1 omslag
        - Circussen, dierentuinen, dressuur, wedrennen en concoursen, 9.
          - Stukken ingekomen bij en minuten van stukken verzonden door Hugo van Poelgeest als (vice-) voorzitter van de N.V.B.D. betreffende dierentuinen en cirdussen, 1932-1945.; 566; 1 omslag
          - Stukken ingekomen bij en minuten van stukken verzonden door Hugo van Poelgeest als voorzitter van commissie F-II (dierentuinen en circussen), 1950-1951, 1953.; 567; 1 omslag
          - Rapporten van commissie F-II (dierentuinen en circussen) ingekomen bij Hugo van Poelgeest als voorzitter van die commissie, ca. 1950.; 568; 2 stukken
          - Jaarverslag 1950 van commissie F-I (wedrennen en concoursen), 1951 (getypt).; 569; 1 stuk
          - Jaarverslag 1952 van commissie F-II (dierentuinen en circussen), 1953 (getypt).; 570; 1 stuk
          - Correspondentie van Hugo van Poelgeest als leider van de inspectiedienst van de N.V.B.D., betreffende het werk van inspecteur Serné op de renbanen, 1938-1942.; 571; 1 omslag
            Zie ook inv.nrs. 138 en 406.
          - Stukken ingekomen bij en minuten van stukken verzonden door Hugo van Poelgeest als lid namens de N.V.B.D. van de departementale commissie voor de prijsvraag ter verbetering van dierentuinen uitgeschreven door de afdeling ontspanning en cultuur van het Ministerie van volksvoorlichting en kunsten, 1942.; 572; 1 omslag
          - Stukken betreffende dressuur, 1943/1951.; 573; 1 omslag
          - Exemplaar van het "Ciba-tijdschrift", handelende over "Het temmen en dresseren van wilde dieren", 1947.; 574; 1 stuk
        - Kettinghonden, 10.
          Zie ook inv.nr.65.
          - Stukken met betrekking tot het werkterrein van commissie G (kettinghond), 1938-1940.; 575; 8 stukken in 1 omslag
          - Jaarverslag 1950 van commissie G (kettinghond), (getypt)., 1951; 576; 1 stuk
          - Brochures van de commissie G en van de Internationale bond der Christelijke kerken tot bescherming der dieren betreffende de kettinghond, c.1920.; 577; 1 omslag
          - Krantenberichten inzake kettinghonden, 1931.; 578; 3 stukken in 1 omslag
          - Concept van een request van het hoofdbestuur van de N.V.B.D. aan de colleges van B en W in Nederland betreffende de afschaffing van het verschil in belasting tussen plezier- en kettinghond, met daarop ingekomen antwoorden, 1933.; 579; 1 omslag
        - Vogelbescherming, 11.
          - Stukken ingekomen bij en minuten van uitgegane stukken van Hugo van Poelgeest als voorzitter van commissie A (algemene belangen) betreffende vogelbescherming (later commissie H-I), 1928-1934.; 580; 1 omslag
          - Documentatiemateriaal betreffende vogelbelangen, ca. 1935-1939.; 581; 1 omslag
          - Stukken ingekomen bij en minuten van uitgaande stukken van Hugo van Poelgeest als voorzitter van commissie H-I (vogelbescherming), 1951-1954.; 582; 1 omslag
          - Jaarverslagen van de commissie H-I (vogelbescherming) over de jaren, 1933/34, 1935/36, 1938/39-1941/42, 1943/44, 1945/46.; 583; 1 omslag
          - Stukken ingekomen bij en minuten van stukken verzonden door Hugo van Poelgeest als medeoprichter en als lid van de "commissie voor vogelwintervoedering", samengesteld uit vertegenwoordigers van verschillende belanghebbende verenigingen, 1929-1933.; 584; 1 omslag
          - Stukken ingekomen bij en minuten van stukken verzonden door Hugo van Poelgeest als voorzitter van de commissie H-I (vogelbescherming) betreffende vogelvoedering in de winter, 1933, 1939-1943, 1947, 1954.; 585; 1 omslag
          - Correspondentie van Hugo van Poelgeest met mej. F.H. Broeksmith, betreffende stookolie-slachtoffers te Katwijk, 1929-1930, 1936-1942.; 586; 1 pak
            Mej. F.H. Broeksmith was schilderes en pionierster voor het hulpwerk aan stookolieslachtoffers die daar voor ruimte in haar huis "De zeeschelp" aan de boulevard te Katwijk inschikte.
          - Stukken ingekomen bij en minuten van stukken verzonden door Hugo van Poelgeest als vice-voorzitter van de N.V.B.D. en voorzitter van commissie H-I (vogelbescherming) betreffende stookolieslachtoffers, zeevogels die het slachtoffer zijn geworden van door tankers geloosde olie, 1932-1939.; 587; 1 pak
          - Stukken ingekomen bij en minuten van stukken verzonden door Hugo van Poelgeest als voorzitter van de commissie H-I betreffende de pseudo-vogelpest, 1950.; 588; 1 omslag
          - Krant "Het Weekblad", nieuwsblad voor Zuid-Holland en Utrecht, inzonderheid de Rijnstreek, waarin opgenomen een artikel over een wedstrijd in het maken van vogelkastjes voor de Jeugdbond voor dierenbescherming te Woerden, met bijgaand een handleiding voor het maken van die kastjes, 1936.; 589; 2 stukken in 1 omslag
          - Periodieke uitgave van het vogelpark Put en Rauwenhorst te Apeldoorn, getiteld "Vogelvreugd", maandblad voor de vogelliefhebber, 1938-1940.; 590; 1 pak
          - Uitgave van "Whistler", Birds lovers club: "The canary and the birdgerigar their care and treatment", z.d.; 591; 1 katern
        - Evenwicht in de natuur, jacht en visserij, 12.
          - Stukken ingekomen bij en concepten en minuten van stukken verzonden door Hugo van Poelgeest als voorzitter van de commissie H-II (evenwicht in de natuur), 1932-1934, 1948, 1952-1954.; 592; 1 omslag